---
subtitle: "Calcul du nombre de cas"
toc: true
lof: false
lot: false
cache: false
---


```{r info}
rm(list=ls())
library("baseph")
library("tidyverse")
library("kableExtra")
library(epiDisplay)
# sessionInfo()
```

# Généralités

Étude prospective Multicentrique. Recherche N’Impliquant pas la Personne Humaine, questionnaire posé aux patients dans le cadre du soin courant. 


Le risque $\alpha$ retenu sera de 0,05 & la puissance de 0,8. 


# Taille de l'échantillon

## Critère principal

*Recueillir les données de la prévalence des TSPT et TSPTC des patients adultes souffrants de troubles liés à l’usage d’une substance au CMP.*

*À l’aide de la Psychométrie : Questionnaire international sur les traumatismes (ITQ)* 


Le critère principal est descriptif il n'y a donc pas de calcul précis du nombre de cas nécessaires. Néanmoins, en utilisant les normes pour les études type sondage & en faisant le calcul sur le cas le plus défavorable, soit une prévalence des troubles de  50% la taille de l'échantillon souhaitée serait autour de 96 dossiers exploitables. En comptant les aléas de la collecte des données, on visera 120 patients.


## Critère secondaire 1

*Distinguer la prévalence du TSPT et TSPTC parmi les patients diagnostiqués de TPST ITQ

D'après l'étude *The international trauma questionnaire (ITQ) measures reliable and clinically significant treatment-related change in PTSD and complex PTSD*[@clo21] les résultats de l'échelle ITQ sont de : 

```{r}
#| label: tbl-itqv
#| tbl-cap: ITQ (Cloitre 2021 - EUROPEAN JOURNAL OF PSYCHOTRAUMATOLOGY)

Trouble <-  c("PTSD","CPTSD")
Résultat <- c("15,84 ± 5,58", "31,0 ± 9,75")
tt <- tibble(Trouble, Résultat)
# kable(tt, caption = "ITQ (Cloitre 2021 - EUROPEAN JOURNAL OF PSYCHOTRAUMATOLOGY)", format = "markdown")
```


\appendix 

# Technique {.appendix}

L'analyse statistique sera réalisée avec le logiciel **R**[@rstat] & divers packages. Outre ceux cités dans le texte ou utilisera en particulier `tidyverse` [@tidy] & `baseph` [@baseph].

Un dépôt GitHub sera utilisé qui ne comprendra que le code & non les données ou résultats. Au besoin un faux tableau de données sera présenté pour permettre des tests.

<https://github.com/philippemichel/propice>
